最高法院刑事裁定　　　　　　　　　　111年度台抗字第562號
抗　告　人　王銘章
上列抗告人因違反銀行法案件，不服臺灣高等法院中華民國 111
年3月9日限制出境、出海之裁定（110 年度金上重訴字第47號）
，提起抗告，本院裁定如下：
    主  文
抗告駁回。
    理  由
按刑事訴訟上之限制出境、出海，其目的在避免被告出境滯留
  他國，俾保全偵查、審判程序之進行及刑罰之執行。被告有無
  符合刑事訴訟法第93條之2第1項規定之限制出境、出海要件，
  應否限制出境、出海，以及限制後其限制原因是否仍然存在，
  有無繼續限制之必要，俱屬事實審法院依職權裁量之事項，事
  實審法院自得斟酌訴訟進行程度及其他一切情事而為認定。倘
  就客觀情事觀察，法院限制出境、出海之裁定或延長限制出境
  、出海之裁定，在目的與手段間之衡量，並無明顯違反比例原
  則之情形，即無違法或不當可言。
本件原裁定意旨略以：抗告人王銘章因違反銀行法案件，經第
  一審法院訊問後，裁定自民國110年7月22日起限制出境、出海
  8 月，因前開限制出境、出海期間將於111年3月21日屆滿，經
  審核相關卷證，並於111 年3月7日聽取檢察官、抗告人及其辯
  護人之意見，依卷內現存事證，審酌抗告人所犯非法經營銀行
  業務罪嫌，係最輕本刑有期徒刑7 年以上之重罪，且經第一審
  法院判處有期徒刑4年6月，而被訴重罪常伴有逃亡之高度可能
  ，係趨吉避凶、脫免刑責、不甘受罰之基本人性，抗告人非無
  逃亡境外、脫免刑責之動機，有相當理由足認其有逃亡之虞，
  為確保日後審理及執行程序之順利進行，認有繼續限制抗告人
  出境、出海之必要，爰裁定抗告人自111年3月22日起限制出境
  、出海8 月等語。經核並無濫用其裁量權限或顯然違背公平、
  比例及必要性原則之情形，於法尚無違誤。
抗告意旨略以：原裁定先認抗告人所犯係最輕本刑7 年以上之
  重罪，後又稱抗告人經第一審判處有期徒刑4年6月，理由顯然
  前後矛盾；又原裁定除認抗告人遭判重刑外，未有其他限制抗
  告人出境、出海理由之敘述，亦有理由不備之違法云云。
惟查：原裁定就其憑何認定抗告人涉犯違反銀行法第125條第1
  項後段之非法經營銀行業務罪嫌重大，且經判處重刑，可預期
  有逃亡之虞，為確保日後審理及刑罰之執行，有限制其出境、
  出海之必要等各事項，業經審酌，並已詳敘其依據及理由。又
  原裁定認抗告人涉犯之上開罪名，法定刑為「7 年以上有期徒
  刑，得併科新臺幣（下同）2,500萬元以上5億元以下罰金」，
  因第一審法院認其為幫助犯，依刑法第30條第2 項規定減輕其
  刑，而量處有期徒刑4年6月。從而，原裁定認抗告人所犯為有
  期徒刑7 年以上之罪，並無抗告意旨所指裁定理由矛盾之可言
  。抗告意旨置原裁定之說明於不顧，徒憑己意，任意指摘原裁
  定違法、不當，非有理由，應予駁回。
據上論結，應依刑事訴訟法第412條，裁定如主文。
中    華    民    國   111    年    4     月    28    日
                  刑事第三庭審判長法  官  徐  昌  錦  
                                  法  官  周  政  達  
                                  法  官  林  海  祥  
                                  法  官  侯  廷  昌  
                                  法  官  江  翠  萍  
本件正本證明與原本無異
                                  書記官
中    華    民    國   111    年    5     月    4     日